臺灣桃園地方法院民事簡易判決
111年度壢簡字第294號
原      告  黃雅蕎  

被      告  鄭豐榮    住○○市○○區○○○街00巷0號0樓                         之0


上列當事人間因偽造文書等案件（本院109年度訴字第1051號）
，原告提起刑事附帶民事訴訟，請求損害賠償，經本院刑事庭裁
定（109年度附民字第768號）移送前來，本院於民國111年4 月1
9日言詞辯論終結，判決如下：
    主    文
原告之訴及假執行之聲請均駁回。
訴訟費用由原告負擔。
    事實及理由
一、原告主張：兩造前為男女朋友，原告並將申辦之郵局帳號00
    000000000000號帳戶之存摺、印章交付被告保管。詎被告竟
    基於行使偽造私文書、意圖為自己不法所有之詐欺取財犯意
    ，於民國107年7月13日、同年月26日，利用為原告保管上開
    存摺、印章之機會，冒用原告名義，分別填寫新臺幣（下同
    ）30萬元、20萬元之郵政存簿儲金提款單，並盜用為原告保
    管之印鑑章蓋於其上，交付郵局承辦人員以提領上開帳戶之
    存款共50萬元，致原告受有50萬元之損害。為此，爰依侵權
    行為之法律關係提起本件訴訟等語。並聲明：被告應給付原
    告50萬元，及自刑事附帶民事起訴狀繕本送達翌日起至清償
    日止，按年息5%計算之利息；願供擔保，請准宣告假執行。
二、被告則以：被告已將50萬元清償完畢，未曾向原告借款25萬
    元等語，以資抗辯。並聲明：原告之訴暨假執行之聲請均駁
    回；如受不利之判決，願供擔保請准宣告免為假執行。
三、按因故意或過失，不法侵害他人之權利者，負損害賠償責任
    。故意以背於善良風俗之方法，加損害於他人者亦同。違反
    保護他人之法律，致生損害於他人者，負賠償責任；損害賠
    償，除法律另有規定或契約另有訂定外，應以填補債權人所
    受損害及所失利益為限，民法第184條第1項、第2項、第216
    條第1項分別定有明文。再按當事人主張有利於己之事實者
    ，就其事實有舉證之責任，民事訴訟法第277條前段有明文
    規定；又主張法律關係存在之當事人，須就該法律關係發生
    所須具備之特別要件，負舉證責任。民事訴訟如係由原告主
    張權利者，應先由原告負舉證之責，若原告先不能舉證，以
    證實自己主張之事實為真實，則被告就其抗辯事實即令不能
    舉證，或其所舉證據尚有疵累，亦應駁回原告之請求。
四、原告主張被告有為上開侵權行為之事實，經本院以109年度
    訴字第1051號刑事判決判處被告犯行使偽造私文書罪，共貳
    罪，應執行有期徒刑9月。嗣被告不服提起上訴，經臺灣高
    等法院以111年度上訴字第183號刑事判決判處被告緩刑3年
    ，緩刑期間付保護管束，並於判決確定之日起2年內，向指
    定單位提供40小時之義務勞務等情，有各該刑事判決在卷可
    稽，且為被告所不爭執，堪信原告之主張為真實。然原告所
    受之50萬元損害，業經上揭刑事判決為實質調查證據，並以
    被告提出其郵局帳號00000000000000號帳戶客戶歷史交易明
    細表、日盛國際商業銀行帳號00000000000000號帳戶歷史交
    易明細表、郵政跨行匯款申請書暨收執聯、原告所提郵局帳
    戶存摺影本、永豐銀行帳號00000000000000號帳戶存摺影本
    、永豐商業銀行作業處函覆之金融資料查詢回覆資料等證據
    詳加審認判斷，認定被告就犯罪所得50萬元，已全額賠償原
    告，自足作為本件判斷之依據。是被告既已賠償原告50萬元
    ，原告因被告上揭侵權行為所受之損失即已受填補，原告請
    求被告賠付50萬元，即屬無據。原告雖主張被告所還之款項
    ，其中25萬元乃被告另向其借貸，故本件侵權行為損害仍未
    全數賠償云云，並提出存摺交易明細為證，然金錢給付原因
    多端，可能是買賣、贈與、清償債務等不一而足，依原告所
    提證據並不能遽此證明兩造間即成立25萬元之消費借貸關係
    。是原告未能提出其他證據佐證被告確有向其借貸25萬元，
    且被告上揭賠償50萬元有部分係專為清償25萬元之借貸債務
    ，本院自難為有利原告之認定。
五、綜上所述，原告依侵權行為之法律關係，請求被告給付原告
    50萬元，及自刑事附帶民事起訴狀繕本送達翌日起至清償日
    止，按年息5%計算之利息，為無理由，應予駁回。又原告之
    訴既經駁回，其假執行之聲請亦失所附麗，併予駁回之。
六、訴訟費用負擔之依據：民事訴訟法第78條。本件係刑事附帶
    民事訴訟，而由本院刑事庭移送民事庭者，依法不需徵收裁
    判費，且至本件言詞辯論終結時，亦未發生其他訴訟費用，
    故無從確定訴訟費用之數額。惟依法仍應依民事訴訟法第78
    條規定，諭知訴訟費用之負擔，以備將來如有訴訟費用發生
    時，得以確定其數額，併予敘明。
中　　華　　民　　國　　111 　年　　5 　　月　　26　　日
                  中壢簡易庭      法  官  江碧珊
以上為正本係照原本作成。
如不服本判決，應於送達後20日內，向本院提出上訴狀並表明上
訴理由，如於本判決宣示後送達前提起上訴者，應於判決送達後
20日內補提上訴理由書（須附繕本）。
如委任律師提起上訴者，應一併繳納上訴審裁判費。
中　　華　　民　　國　　111 　年　　5 　　月　　26　　日
                                  書記官  張育誠